【裁判字號】    92,簡上,327
【裁判日期】    921113
【裁判案由】    著作權法
【裁判全文】
臺灣板橋地方法院簡易庭刑事判決                  九十二年度簡上字第三二七號
    上  訴  人
    被      告  甲○○
右列上訴人因違反著作權法案件，不服本院九十二年度簡字第二一四四號，中華民國
九十二年八月二十九日第一審刑事簡易判決（聲請案號：九十二年度偵字第七九○五
號、一○八八三號），提起上訴，本院管轄之第二審合議庭判決如左：
    主  文
原判決撤銷。
甲○○連續意圖營利而以出租方式侵害他人著作權，累犯，處拘役貳拾日，如易科罰
金以佰元折算壹日。如附表所示之盜版光碟片貳拾壹片均沒收，
    事  實
一、甲○○於八十六年間因妨害風化案件，經本院以八十六年度易字第二七八七號判
    決判處有期徒刑五月，罰金五千元確定，於八十六年八月十二日易科罰金執行完
    畢，仍不知悔改，其為位在臺北縣蘆洲市○○路二三二號「永盛影視社」之負責
    人，明知「怪醫杜立德２」等附表所示之五部影片，係附表所示著作財產權人專
    屬授權予得利影視股份有限公司（下稱得利公司）在臺灣地區發行ＶＨＳ、ＶＣ
    Ｄ、ＤＶＤ銷售及出租等權利（影片名稱及著作財產權人授權情形均詳如附表所
    載）。竟未經得利公司之同意或授權，意圖營利，基於概括犯意，先於民國九十
    年間某日，在其經營之「永盛影視社」內，向前來其店內兜售之王姓年籍不詳男
    子以每片新臺幣（下同）三十元之價格購入未經附表所示著作財產權人同意或授
    權而擅自重製附表所示影片之盜版ＶＣＤ後，即自購入之時起，在其上開影視社
    內，連續以每部四十元之價格出租予不特定顧客牟利，以此方法侵害得利公司之
    著作權。嗣至九十二年二月十七日十四時二十五分許，為警在上址查獲，並扣得
    附表所示之盜版ＶＣＤ共二十一片。
二、案經得利公司訴由臺北市政府警察局北投分局移送臺灣士林地方法院檢察署呈請
    臺灣高等法院檢察署檢察長令轉臺灣板橋地方法院檢察署及臺北縣政府警察局三
    峽分局報告該署檢察官偵查起訴。
    理  由
一、被告甲○○即上訴人固不否認上開犯罪事實，上訴意旨以及答辯意旨略以：被告
    於接獲臺灣板橋地方法院檢察署檢察官之聲請簡易判決處刑書時，立即與告訴人
    得利公司聯繫接洽和解事宜，並有誠意前往告訴人公司與該公司法務人員洽談和
    解事宜，並已賠償告訴人公司損失，而告訴人竟未向法院陳報，因而請求將原判
    決撤銷，給予被告緩刑之機會等語。然查，右揭犯罪事實業據被告於警詢、偵查
    及本院審理中自白不諱，核與告訴人得利公司之代理人陳羅崇之指訴相符，並與
    證人即被告之妻林梅桂之證述一致，復有附表所示之盜版ＶＣＤ共二十一片扣案
    可證。而告訴人得利公司享有附表所示影片在臺灣地區就銷售及出租有專屬授權
    一節，有授權書四件、延約證明書三件、行政院新聞局錄影節目審查合格證明書
    五張附卷可稽，本件事證明確，應依法論科。
二、按著作權法業經總統於九十二年七月九日以華總一義字第０九二００一一二二七
    ００號令修正公布，並於同月十一日生效，經比較修正前著作權法第九十二條及
    修正後著作權法第九十二條第一項之要件及刑罰範圍，前者係處三年以下有期徒
    刑，得併科新臺幣十五萬元以下罰金，後者則處三年以下有期徒刑、拘役或併科
    新臺幣七十五萬元以下罰金，且前者不以意圖營利為要件，後者須以意圖營利為
    要件，依刑法第二條第一項規定，自以修正後著作權法第九十二條第一項較有利
    於被告。核被告甲○○所為，係犯著作權法第九十二條第一項之意圖營利而以出
    租之方法侵害他人著作權罪，其先後多次犯行，時間緊接，犯罪構成要件相同，
    所犯罪名又屬同一，顯係基於概括犯意反覆而為，為連續犯，應依刑法第五十六
    條規定論以一罪並加重其刑。被告於八十六年間因妨害風化案件，經本院以八十
    六年度易字第二七八七號判決判處有期徒刑五月，罰金五千元確定，於八十六年
    八月十二日易科罰金執行完畢，有臺灣高等法院被告全國前案紀錄表附卷一紙可
    資佐憑。其於有期徒刑執行完畢五年內，再犯本件有期徒刑以上之罪，為累犯，
    應依刑法第四十七條規定加重其刑，而依刑法第七十四條之規定，不得宣告緩刑
    ，是被告請求宣告緩刑，並無理由。原審論處被告即上訴人意圖營利以出租方式
    侵害他人著作財產權，處拘役五十九日，固非無見。惟（一）原審判決未依刑法
    四十七條規定加重其刑；（二）漏未斟酌被告已與告訴人和解，並賠償告訴人損
    害之情形，容有未洽。被告即上訴人提起上訴要求宣告緩刑，非有理由，惟原審
    判決既有可議，即應由本院將原審判決撤銷，就本案件自為判決，以冀完備；爰
    審酌被告素行狀況（有臺灣高等法院被告全國前案紀錄表一份在卷可參）、犯罪
    之動機、目的、手段、犯罪所生危害尚非重大及犯罪後坦承犯行態度良好，與告
    訴人達成和解，並賠償損害（有和解書在卷足參）等一切情狀，量處如主文所示
    之刑，並諭知易科罰金之折算標準，以示懲戒。
三、扣案如附表所示之盜版光碟片計二十一片，均為被告所有供犯本案之罪所用之物
    ，業據其供明在卷，爰依修正後著作權法第九十八條前段規定宣告沒收之。
據上論斷，應依刑事訴訟法第四百五十五條之一第三項、第三百六十九條第一項前段
、第三百六十四條、第二百九十九條第一項前段，修正後著作權法第九十二條第一項
、第九十八條前段、刑法第十一條前段、第二條第一項但書、第五十六條、第四十一
條第一項前段，罰金罰鍰提高標準條例第二條，判決如主文。
本案經檢察官程秀蘭到庭執行職務。
中      華      民      國      九十二      年    十一    月    十三    日
                              臺灣板橋地方法院刑事第十四庭
                                      審判長法  官  邱靜琪
                                            法  官  陳福來
                                            法  官  絲鈺雲
右正本證明與原本無異
不得抗告
                                            書記官  許清秋
中      華      民      國      九十二      年    十一    月    二十    日
附錄本案論罪科刑法條全文：
著作權法第九十二條
意圖營利而以公開口述、公開播送、公開上映、公開演出、公開傳輸、公開展示、改
作、編輯或出租之方法侵害他人著作財產權者，處三年以下有期徒刑、拘役，或併科
新臺幣七十五萬元以下罰金。
非意圖營利而犯前項之罪，其所侵害之著作超過五件，或權利人所受損害超過新臺幣
三萬元者，處二年以下有期徒刑、拘役，或科或併科新臺幣五十萬元以下罰金。
附表：
┌──┬────────┬─────────┬───────┬─────┐
│編號│影  片  名  稱  │著 作 財 產 權 人 │專屬授權範圍  │扣案片數  │
├──┼────────┼─────────┼───────┼─────┤
│一  │怪醫杜立德２    │美國二十世紀福斯影│ＶＨＳ、ＶＣＤ│二片      │
│    │                │片公司            │ＤＶＤ型式之銷│          │
│    │                │                  │售及出租權利  │          │
├──┼────────┼─────────┼───────┼─────┤
│二  │臥虎藏龍│美國哥倫比亞三星影│同右          │四片      │
│    │                │片公司            │              │          │
├──┼────────┼─────────┼───────┼─────┤
│三  │美國甜心        │同右              │同右          │四片      │
├──┼────────┼─────────┼───────┼─────┤
│四  │霹靂嬌娃        │同右              │同右          │二片      │
├──┼────────┼─────────┼───────┼─────┤
│五  │魔戒首部曲─魔戒│美國新線公司︵係專│同右          │九片      │
│    │現身            │屬授權中環股份有限│              │          │
│    │                │公司，該公司再專屬│              │          │
│    │                │授權中藝國際影視股│              │          │
│    │                │份有限公司，該公司│              │          │
│    │                │再專屬授權得利公司│              │          │
│    │                │︶                ││          │
└──┴────────┴─────────┴───────┴─────┘


司法院資訊處製作；財團法人民間司法改革基金會備份。
